臺灣屏東地方法院刑事判決　　　　　 110年度交簡上字第61號
上　訴　人
即　被　告　簡宏誠


上列上訴人因過失傷害案件，不服本院110 年度交簡字第827 號
中華民國110 年5 月28日刑事簡易判決（109 年度偵字第3179號
），提起上訴，本院判決如下：
    主  文
上訴駁回。
    事  實
簡宏誠於民國109 年3 月2 日6 時33分許，駕駛車牌號碼00-000
0 號自用小客車搭載乘客袁陳傑，沿屏東縣竹田鄉屏18 8線由東
往西方向行駛，行經屏188 線與鳳安路交岔路口，應注意行車速
度依速限標誌規定及應注意車前狀況，並隨時採取必要之安全措
施，而依當時天候晴、日間自然光線、柏油路面乾燥、無缺陷、
道路無障礙物及視距良好等情形，尚無不能注意之情況，竟疏未
注意及此，以逾越速限50公里以上之時速超速行駛，且疏未注意
車前狀況即貿然往前行駛通過上開路口，適有阮氏金凰騎乘車牌
號碼000-000 號普通重型機車沿鳳安路由南往北方向亦行駛至上
開路口，兩車因閃避不及而發生碰撞，致阮氏金凰人車倒地，使
阮氏金凰受有頭部外傷併顱內出血、胸腹部挫傷、肝臟及右腎裂
傷、右側六處肋骨骨折、右側血胸、腹內出血、骨盆骨折、第二
頸椎骨折及第五腰椎骨折等傷害。
    理  由
一、前揭事實有下列證據可以證明：
（一）被告於警詢、偵訊時之供述及審理時之自白。
（二）證人即告訴人阮氏金凰於警詢、偵訊及原審審理時之陳述
      ，證人袁陳傑於偵訊時之陳述。
（三）屏東縣政府警察局潮州分局調查報告、道路交通事故現場
      圖、道路交通事故調查報告表㈠㈡、車籍/ 駕籍查詢資料
      、蒐證照片39張、屏東縣政府警察局道路交通事故初步分
      析研判表、安泰醫療社團法人安泰醫院診斷證明書。
二、核被告所為，係犯刑法第284 條前段之過失傷害罪。被告於
    肇事後於警方到場時，當場承認為肇事人，係於有偵查犯罪
    職權之機關或公務員尚未發覺犯罪前，向到場員警供認其為
    肇事者，有屏東縣政府警察局潮州分局交通分隊道路交通事
    故肇事人自首情形記錄表在卷可查（警卷第73頁），符合自
    首要件，爰依刑法第62條前段規定減輕其刑。
三、上訴人雖以量刑過重為由提起上訴。惟查，本案依既有卷證
    判斷，被告超速駕駛且未注意車前狀況，為本件事故發生之
    唯一原因（路口雖有號誌運作，但無從認定何人闖越紅燈）
    ，可見過失情節非輕，而告訴人所受傷勢嚴重，被告迄今未
    與告訴人達成和解而為適當之賠償，犯後態度難認為良好；
    而其所犯過失傷害罪，法定刑為1 年以下有期徒刑，拘役或
    新台幣10萬元以下罰金，而原審斟酌被告犯罪情節，量處其
    有期徒刑6 月，並諭知如易科罰金之折算標準，認事用法均
    無不當，量刑亦稱妥適，是上訴意旨謂本件原審判決量刑過
    重云云，自無理由，應予駁回。
四、據上論斷，應依刑事訴訟法第455 條之1 第3 項、第368 條
    ，判決如主文。
本案經檢察官陳新君提起公訴，檢察官楊婉莉到庭執行職務。
中    華    民    國  110     年    10    月    22    日
            刑事第二庭  審判長法  官   莊鎮遠
                              法  官   陳茂亭
                              法  官   曾思薇
以上正本證明與原本無異。
不得上訴。
中    華    民    國   110    年    10    月    26    日
                              書記官   薛慧茹
附錄本件判決論罪科刑之法條：
刑法第284條前段
因過失傷害人者，處1 年以下有期徒刑、拘役或10萬元以下罰金
。